臺灣雲林地方法院刑事裁定
111年度聲字第9號
聲  請  人  臺灣雲林地方檢察署檢察官
受  刑  人  顏明華




上列聲請人因受刑人數罪併罰有二裁判以上，聲請定其應執行之
刑（110年度執字第2325號），本院裁定如下：
    主  文
顏明華所犯如附表所示各罪所處之有期徒刑部分，應執行有期徒
刑拾月。
    理  由
一、聲請意旨略以：受刑人顏明華因犯藥事法等案件，先後經判
    決確定如附表所示之罪刑，符合數罪併罰之要件，爰依刑法
    第53條、第51條第5款、刑事訴訟法第477條第1項之規定，
    聲請定其應執行之刑等語。　　　
二、按裁判確定前犯數罪者，併合處罰之，但得易科罰金之罪與
    不得易科罰金之罪者，不在此限。前項情形，受刑人請求檢
     察官聲請定應執行刑者，依刑法第51條規定定之。又數罪
    併罰，有二裁判以上者，依刑法第51條之規定，定其應執行
    之刑。再數罪併罰，分別宣告其罪之刑，依下列各款定其應
    執行者：…五、宣告多數有期徒刑者，於各刑中之最長期以
    上，各刑合併之刑期以下，定其刑期。但不得逾30年，刑法
    第50條、第51條第5款、第53條分別定有明文。
三、次按數罪併罰中之一罪，依刑法規定得易科罰金，若因與不
    得易科之他罪併合處罰結果而不得易科罰金時，原可易科部
    分所處之刑，自亦無庸為易科折算標準之記載（參見司法院
    大法官釋字第144號解釋）。又法律上屬於自由裁量事項，
    尚非概無法律性之拘束，在法律上有其外部界限及內部界限
    。前者法律之具體規定，使法院得以具體選擇為適當裁判，
    此為自由裁量之外部界限。後者法院為自由裁量時，應考量
    法律之目的，法律秩序之理念所在，此為自由裁量之內部界
    限。法院為裁判時，二者均不得有所踰越。在數罪併罰而有
    二裁判以上，應定其應執行刑之案件，法院所為刑之酌定，
    固屬自由裁量事項，然對於法律之內、外部界限，仍均應受
    其拘束（參見最高法院94年度台非字第21號判決要旨）。再
    定應執行之刑，應由犯罪事實最後判決之法院檢察官聲請該
    法院依上開規定裁定之，不能因犯罪之一部分所科之刑業經
    執行完畢而認檢察官之聲請為不合法，予以駁回，至已執行
    部分自不能重複執行，應由檢察官於指揮執行時扣除之，此
    與定應執行之刑之裁定無涉（參見最高法院82年度台抗字第
    313號裁定意旨）。
四、查受刑人顏明華因犯藥事法等案件，經本院先後判決科刑確
    定如附表所載，有卷內所附各該判決及臺灣高等法院被告前
    案紀錄表可稽，為裁判確定前犯數罪。而受刑人所犯如附表
    所示之各罪，屬於刑法第50條第1項但書之情形，聲請人依
    刑法第50條第2項規定，經受刑人請求，向本院聲請定其應
    執行之刑，此有臺灣雲林地方檢察署111年1月3日執行筆錄1
    份在卷可參，符合數罪併罰之要件。又受刑人所犯如附表編
    號1至2所示之罪刑，業經本院以110年度聲字第861號裁定其
    應執行刑為有期徒刑6月確定，揆諸前揭說明，本院於刑之
    酌定，自應考量法律之目的，法律秩序之理念所在，而在自
    由裁量之內部界限，即不得逾越原定執行刑及其他併罰罪刑
    合計之範圍內為之，故就本件而言，被告所犯如附表所示各
    罪所處之有期徒刑部分，自應在有期徒刑1年範圍內為刑之
    酌定，且無庸為易科罰金折算標準之記載。茲聲請人依法聲
    請定其應執行之刑，本院審核認屬有據，爰審酌受刑人所犯
    各罪之罪名異同、犯罪情節、時間差距及所生危害、受刑人
    所表示之意見等各情，兼顧刑罰衡平及矯治更生，定其應執
    行之刑如主文所示。另附表所載已執行完畢部分，自不能重
    複執行，應由檢察官於指揮執行時扣除之，又原宣告刑諭知
    之沒收部分，係併執行之，附此敘明。
五、依刑事訴訟法第477條第1項，刑法第50條、第51條第5款、
    第53條，裁定如主文。
中　　華　　民　　國　　111 　年　　1 　　月　　14　　日
                  刑事第三庭  法　官　吳基華
以上正本證明與原本無異。　　　　　　　　　　　　　　　　
如不服本裁定，應於裁定送達後5 日內向本院提出抗告狀。
                              書記官  李雅怡 
中　　華　　民　　國　　111 　年　　1 　　月　　14　　日
附表：受刑人顏明華定應執行刑案件一覽表
附表：受刑人顏明華應執行刑案件一覽表                                                            編      號              1            2 3   罪      名   毒品危害防制條例 毒品危害防制條例 藥事法 宣  告  刑   有期徒刑3月 有期徒刑4月 有期徒刑6月  犯 罪 日 期     109年12月23日 110年2月2日 109年11月18日 偵查機關及案號    機  關 臺灣雲林地方檢察署      臺灣雲林地方檢察署      臺灣雲林地方檢察署  案 號    110年度毒偵字第24號 110年度毒偵字第517號 110年度毒偵字第717號 110年度偵字第2006號 最後事實審            法  院 臺灣雲林地方法院        臺灣雲林地方法院        臺灣雲林地方法院  案  號 110年度虎簡字第55號 110年度虎簡字第122號 110年度訴字第196號  日  期 110年3月31日 110年7月22日 110年8月12日 確定判決            法  院 臺灣雲林地方法院        臺灣雲林地方法院        臺灣雲林地方法院  案  號 110年度虎簡字第55號 110年度虎簡字第122號 110年度訴字第196號  日  期 110年6月11日 110年9月6日 110年9月22日 備         註   雲林地檢110年度執字第1646號(已執畢)(編號1-2號定應執行刑6月) 雲林地檢110年度執字第2150 號(已執畢)(編號1-2號定應執行刑6月)  雲林地檢110年度執字第2325 號